# 求助陈版主，商誉的疑问

提问人：liuweisheng 时间：2022-09-15 17:46:43
非同控，A公司支付 3 亿现金购买B公司100 %股权，确认长投2.9亿，交易性金融资产（或有对价）0.1亿，购买日B公司可辨认净资产公允价 2 亿。商誉是 1 亿元，还是0.9亿元。谢谢版主解惑

回答人：chenyiwei
或有对价的初始确认金额（借方，金融资产）应作为商誉的减项，即商誉以长投成本2.9亿元为基础计算。